臺灣嘉義地方法院刑事判決　　　　　　　　　　　　　九十三年度訴字第五三八號
　　公　訴　人　臺灣嘉義地方法院檢察署檢察官
　　被　　　告　甲○○
右列被告因違反槍砲彈藥刀械管制條例案件，經檢察官提起公訴（九十三年度偵字第
四四二四號），本院合議庭裁定由受命法官獨任行簡式審判程序，判決如左：
    主  文
甲○○未經許可，寄藏瓦斯槍，處有期徒刑壹年貳月，併科罰金新臺幣貳萬元，罰金
如易服勞役，以新臺幣玖佰元即銀元佰元折算壹日。扣案之瓦斯長槍壹枝（槍枝管
制編號0000000000），沒收。
    事  實
一、甲○○明知槍砲彈藥刀械管制條例所列之槍砲為管制物品，非經主管機關許可，
    不得寄藏，竟於民國（以下同）九十年底某日，在嘉義縣新港鄉○○村○○路一
    三四號住處，接受黃健智（業於九十一年五月四日死亡）之委託保管具殺傷力之
    瓦斯長槍（槍枝管制編號0000000000）一枝後，旋藏置上址屋內，未
    經許可而寄藏上開長槍。嗣於九十三年七月二十六日下午三時許，為警持本院所
    核發之搜索票至上址執行搜索而當場查獲，並扣得前揭長槍一枝。
二、案經嘉義縣警察局移請臺灣嘉義地方法院檢察署檢察官偵查起訴。
    理  由
一、右揭事實，迭據被告甲○○於警局初詢（見警卷第一至二頁）、檢察官偵查（見
    偵卷第九至十一頁、第二三頁）及本院審理時（見本院卷第二五頁、第三三至三
    四頁）均坦承不諱，核與證人黃志東證述之情節相符（見偵卷第二一至二二頁）
    ，並有嘉義縣警察局搜索扣押筆錄、扣押物品目錄表、扣押物品收據、本院搜索
    票、黃健智之死亡證明書等影本各一份、查獲現場採證照片五幀（見警卷第十八
    至二三頁，偵卷第十四至十六頁）、扣案之瓦斯長槍一枝附卷足憑。上開長槍經
    送內政部警政署刑事警察局鑑定結果認：「送鑑改造長槍一枝（槍枝管制編號0
    000000000），係玩具長槍，以中型二氧化碳高壓鋼瓶內氣體為發射動
    力，經實際試射三次，其發射物（彈丸）單位面積動能分別為五十點四二、五十
    點九八、四十七點一一焦耳＼平方公分。而有關殺傷力之相關數據：（一）美國
    軍醫總署定義：彈丸撞擊動能達五十八呎磅（約為七十八‧六焦耳），則足以使
    人喪失戰鬥能力。（二）本局對活豬作射擊測試結果，彈丸單位面積動能達二十
    四焦耳＼平方公分，則足以穿入豬隻皮肉層。（三）依日本科學警察研究所之研
    究結果，彈丸單位面積動能達二十焦耳＼平方公分則足以穿入人體皮肉層。」等
    事實，有該局九十三年八月二十日刑鑑字第○九三○一六四八八○號槍彈鑑定書
    一份在卷可稽（見偵卷第二五至二八頁）。則扣案之上開長槍經實際試射，其發
    射物（彈丸）之單位面積動能既分別為五十點四二、五十點九八、四十七點一一
    焦耳＼平方公分，顯逾前述二十四焦耳＼平方公分及二十焦耳＼平方公分，足以
    射入人體皮肉層，具有殺傷力，而屬於槍砲彈藥刀械管制條例所列具殺傷力之瓦
    斯槍甚明，是被告之自白核與事實相符，足以採信。綜上所述，本案事證明確，
    被告犯行，堪予認定。
二、核被告所為，係犯槍砲彈藥刀械管制條例第八條第四項之未經許可，寄藏瓦斯槍
    罪。又按槍砲彈藥刀械管制條例係將持有與寄藏為分別之處罰規定，則單純之持
    有，固不包括寄藏，但寄藏之受人委託代為保管，其保管之本身所為之持有，既
    係寄藏之當然結果，法律上應僅就寄藏行為為包括之評價，不應論以持有罪（最
    高法院九十二年度台上字第一三六○、五一八○號判決參照）；是公訴意旨雖認
    被告係犯同條例第八條第四項之未經許可，持有瓦斯槍罪嫌，然被告係受他人委
    託而保管前揭長槍，應為寄藏而非持有，業如前述，自不應再論以持有罪，起訴
    法條尚有未洽，應予變更。爰審酌被告之素行，其國中畢業、從事茶葉販賣之智
    識程度，寄藏具殺傷力之瓦斯長槍造成社會治安之潛在性危險，惟寄藏期間並未
    另有非法行為、動機單純、寄藏期間非短及犯罪後自白犯行、配合警方辦案、態
    度良好等一切情狀，量處如主文所示之刑，併科罰金部分，並諭知如易服勞役，
    以新臺幣九百元即銀元三百元折算一日之標準，以示懲儆。另扣案具殺傷力之瓦
    斯長槍一枝（槍枝管制編號0000000000）係違禁物，應依刑法第三十
    八條第一項第一款之規定宣告沒收。
據上論斷，應依刑事訴訟法第二百七十三條之一第一項、第二百九十九條第一項前段
、第三百條，槍砲彈藥刀械管制條例第八條第四項，刑法第十一條前段、第四十二條
第二項、第三十八條第一項第一款，罰金罰鍰提高標準條例第二條，現行法規所定貨
幣單位折算新臺幣條例第二條，判決如主文。
本案經檢察官周欣潔到庭執行職務。
中      華      民      國    九十四    年     一     月     十七      日
                              臺灣嘉義地方法院刑事第一庭
                                    法  官  游  悅  晨
右正本證明與原本無異。
如不服本判決，應於判決送達後十日內向本院提出上訴狀( 應附繕本 )。告訴人或被
害人如對於本判決不服者，應具備理由請求檢察官上訴，其上訴期間之計算係以檢察
官收受判決正本之日期為準。
中      華      民      國    九十四    年     一     月     十七      日
                                    書記官  陳  慶  時
附錄論罪科刑法條全文：
槍砲彈藥刀械管制條例第八條
未經許可，製造、販賣或運輸鋼筆槍、瓦斯槍、麻醉槍、獵槍或空氣槍者
，處五年以上有期徒刑，併科新台幣一千萬元以下罰金。
未經許可，轉讓、出租或出借前項所列槍枝者，處三年以上十年以下有期
徒刑，併科新台幣七百萬元以下罰金。
意圖供自己或他人犯罪之用，而犯前二項之罪者，處無期徒刑或七年以上
有期徒刑，併科新台幣一千萬元以下罰金。
未經許可，持有、寄藏或意圖販賣而陳列第一項所列槍枝者，處一年以上
七年以下有期徒刑，併科新台幣七百萬元以下罰金。
第一項至第三項之未遂犯罪之。
